# 现在完工百分比法还能按照运到施工现场的物料占预计总物料比例确认收入么？

提问人：wufaxian 时间：2019-10-14 11:19:21
现在完工百分比法还能按照运到施工现场的物料占预计总物料比例确认收入么？如果现在已经不可以了，为什么过去可以？这种方式确认收入的会计理论依据是什么？

回答人：chenyiwei
肯定是不可以的。而且，如果是按照累计已发生的成本占预计总成本的比例确定完工进度的，则应将 “施工中尚未安装或使用的材料成本等与合同未来活动相关的合同成本” 和“在分包工程的工作量完成之前预付给分包单位的款项” 从累计实际发生的合同成本中予以排除。
提示：如果你的目的是学习现行的会计准则规定和实务运用，而不是研究会计准则的发展史和美国准则与国际准则之间的区别，则建议还是不要过多看这种依据早期准则规定，或者依据美国准则的规定所写的书，这样达不到你的目的，反而会使你越看越困惑，对理解现行的 IFRS和中国准则的规定也没有帮助。

提问人：862457365 时间：2019-10-15 17:31:38
陈老师，请问《计学撮要 2019 》会在 11 月份出吗，还是明年出？

回答人：chenyiwei
年底前应会发布《瑞华研究 2010 ～ 2019 汇编》。这应当是最后一次以 “瑞华研究”的名义发布这类资料了。今后会继续发布此类资料，但会换名义了。